臺灣臺南地方法院刑事判決　　　　　　　100年度簡字第417號
公　訴　人　臺灣臺南地方法院檢察署檢察官
被　　　告　林清凱
上列被告因違反毒品危害防制條例案件，經檢察官提起公訴（99
年度毒偵字第2521號），被告自白犯罪，本院認宜以簡易判決處
刑，裁定不經通常程序審理，逕以簡易判決處刑如下：
    主  文
林清凱施用第二級毒品，累犯，處有期徒刑肆月，如易科罰金，
以新臺幣壹仟元折算壹日。扣案之第二級毒品安非他命壹小包（
毛重零點參公克）沒收銷燬之；扣案塑膠吸管壹支沒收。
    事實及理由
一、按第一審法院依被告在偵查中之自白或其他現存之證據，已
    足認定其犯罪之案件，檢察官依通常審判程序起訴，經被告
    自白犯罪，法院認為宜以簡易判決處刑者，得不經通常審判
    程序，逕以簡易判決處刑，刑事訴訟法第449 條第2 項定有
    明文。本件被告林清凱於偵查中及經拘提到案時均自白犯罪
    ，且依其他現存之證據，已足認定其等犯罪，本院認宜以簡
    易判決處刑，爰裁定不經通常審判程序，逕以簡易判決處刑
    ，合先敘明。
二、本件犯罪事實：林清凱前因施用毒品案件，經法院裁定送觀
    察、勒戒後，因無繼續施用傾向，於民國94年 5月26日釋放
    出所，並經臺灣臺南地方法院檢察署檢察官以94年度毒偵字
    第1101號為不起訴處分確定。96年間，林清凱復因竊盜及違
    反毒品危害防制條例案件，經本院以96年度易字第362 號、
    96年度簡字第1144號判決分別判處有期徒刑7月、2月確定，
    上開 2罪嗣經本院以96年度聲減字第2034號裁定減刑並定應
    執行刑為有期徒刑 7月確定；復因違反毒品危害防制條例案
    件，經本院以96年度訴字第1711號判決判處有期徒刑10月確
    定。上開徒刑經接續執行，於97年11月13日假釋出監，並於
    97年12月10日假釋期滿未經撤銷視為執行完畢。詎林清凱猶
    不知悔改，復基於施用第二級毒品甲基安非他命之犯意，於
    99 年10月8日7時許，在其位於臺南市○○區○○村○○○○
    街71 巷37號之住處房間內，以將甲基安非他命置入燈泡內
    ，以火燒烤後吸食其煙霧之方式，施用第二級毒品甲基安非
    他命1 次。嗣於99年10月8日晚間10時15分許，在臺南市○
    ○區○○村○○路219號前，因行跡可疑為警臨檢盤查，在
    有偵查犯罪權限之警員尚未查知本件犯罪前，向警員自首其
    施用第二級毒品犯行而受裁判，並主動從左褲袋內取出第二
    級安非他命1小包（扣案毛重0.3公克）及塑膠吸管1支，嗣
    經警採集尿液送驗結果，確呈甲基安非他命類陽性反應。
三、上揭犯罪事實，業經被告林清凱於警詢、偵查及本院拘提到
    案時均坦白承認，且其於99年10月8日為警所採取之尿液檢
    體，經送鑑驗結果呈甲基安非他命陽性反應，此有長榮大學
    確認報告1份在卷可稽，另有安非他命1小包（毛重0.3公克
    ）及塑膠吸管1支扣案可佐，核與被告自白情節相符，本件
    被告犯行堪予認定。
四、查甲基安非他命依其成癮性、濫用性及對社會危害性之程度
    五，已為毒品危害防制條例第2條第2項第 2款列為第二級毒
    品，核被告所為，係犯毒品危害防制條例第10條第 2項之施
    用第二級毒品罪。被告施用時非法持有第二級毒品安非他命
    之低度行為，為其施用之高度行為所吸收，不另論罪。又被
    告有前揭犯罪事實欄所載之前科紀錄及徒刑執行等情，有臺
    灣高等法院被告前案紀錄表在案可憑，其於 5年以內故意再
    犯本件有期徒刑以上之罪，為累犯，應依刑法第47條第 1項
    規定，加重其刑。再被告犯罪後在未被有偵查權之公務員或
    機關發覺其有施用毒品前，主動向臺南市政府警察局歸仁分
    局員警坦承施用毒品甲基安非他命、並同意採尿、接受裁判
    等情，有被告99年10月9 日調查筆錄及臺南市政府警察局歸
    仁分局刑事案件報告書附卷可稽，被告行為合乎自首之要件
    ，應依刑法第62條前段減輕其刑，並就前開累犯加重、自首
    減輕等事項，依法先加後減之。爰審酌被告前因施用毒品經
    送觀察勒戒之治療程序及科刑之執行後，猶不思戒絕革除惡
    習，仍為本案犯行，顯然其意志力甚為薄弱，迄今未能戒除
    毒癮，惟兼衡被告施用毒品犯行，在性質上乃屬對自我身心
    健康之自戕行為，尚未嚴重破壞社會秩序、侵害他人權益，
    及犯後坦承犯行，態度尚屬良好等一切情狀，量處如主文所
    示之刑，並諭知易科罰金之折算標準，以資懲儆。
五、扣案之毒品安非他命1小包（毛重0.3公克），係被告本件施
    用毒品犯行所查獲之第二級毒品，不問屬於犯人與否，應依
    毒品危害防制條例第18條第 1項前段規定沒收銷燬之；扣案
    之塑膠吸管1支，屬被告所有供本件施用第二級毒品犯罪所用
    之物，業據被告坦認在卷，爰依刑法第38條第1項第2款之規
    定宣告沒收。
六、依刑事訴訟法第449條第2項前段、第450條第1項，毒品危害
    防制條例第10條第2項、第18條第1項前段，刑法第11條前段
    、第47條第1項、第62條前段、第41條第1項前段、第38條第
    1項第2款，逕以簡易判決處如主文所示之刑。
七、如不服本判決，得自收受送達之日起10日內，向本院提出上
    訴狀（須附繕本），上訴於本院第二審合議庭。
中    華    民    國  100    年    3     月     9     日
                       刑事第三庭    法  官  黃堯讚
以上正本證明與原本無異。
如不服本判決應於收受判決後10日內向本院提出上訴書
狀（應附繕本）。
                                    書記官  許雅華
中    華    民    國   100    年    3     月    10    日
附錄本案論罪科刑法條
毒品危害防制條例第10條第2項：
施用第二級毒品者，處3年以下有期徒刑。